【裁判字號】    97,消債清,10
【裁判日期】    980310
【裁判案由】    聲請清算程序
【裁判全文】
臺灣彰化地方法院民事裁定            97年度消債清字第10號
聲  請  人  乙○○
代  理  人  國慶律師
上列當事人聲請消費者債務清理事件，本院裁定如下：
    主  文
債務人乙○○自中華民國98年3 月10日下午3 時起開始清算程序
。
    理  由
一、按法院開始清算程序之裁定，應載明其年、月、日、時，並
    即時發生效力，消費者債務清理條例第83條第1 項定有明文
    。
二、本件債務人主張：其共積欠債務新台幣（下同）2,943,634
    元有不能清償債務情事，於消費者債務清理條例實施前已提
    出債權人清冊，以書面向最大債權金融機構請求共同協商債
    務清償方案，於民國（下同）95年5 月協商成立，嗣因入不
    敷出，於95年7 月毀諾，其情形即合於消費者債務清理條例
    第151 條第5 項但書規定不可歸責於己之事由，致履行顯有
    重大困難情形，依該項規定債務人與金融機構協商成立者，
    不得聲請更生或清算。但因不可歸責於己之事由，致履行顯
    有重大困難者，不在此限。此規定又為同法條第6 項本條例
    施行前，債務人依金融主管機關協調成立之中華民國銀行公
    會會員，辦理消費金融案件無擔保債務協商機制與金融機構
    成立之協商所準用。復未經法院裁定開始更生程序或許可和
    解或宣告破產，爰向本院聲請清算等語。經查：債務人所主
    張之上開事實，業據其提出財產及收入狀況說明書、財政部
    台灣省中區國稅局95年度、96年度綜合所得稅各類所得資料
    清單、戶籍謄本、債權人清冊、財團法人金融聯合徵信中心
    當事人查詢個人資料回覆書、協議書、勞工保險被保險人投
    保資料表、本院96年度執春字第25360 號執行命令、自來水
    費及電費等繳費收據、本院97年度婚字第265 號判決書、薪
    資給付證明、財產增減變動表、郵政存簿儲金簿影本、債務
    人所得及收入清單、全國財產稅總歸戶查詢清單、子女學生
    證等件為證，且經本院依職權以稅務電子閘門查聲請人財產
    所得、向財政部台灣省中區國稅局彰化縣分局查聲請人及配
    偶甲○○（本院97年度婚字第265 號判決離婚）95、96年度
    綜合所得稅各類所得扣繳憑單資料、向臺灣郵政股份有限公
    司調閱存簿儲金帳戶歷史交易清單、以金融帳戶開戶查詢表
    查閱聲請人金融機構開戶情形、函問聲請人雇用公司即大鐘
    嬰兒用品股份有限公司聲請人薪資收入狀況、向慶豐商業銀
    行股份有限公司函問聲請人債務協商經過及履約情形，有調
    閱資料及函查回覆資料可考，此外，本件又查無債務人有消
    費者債務清理條例第6 條第3 項、第8 條或第82條第2 項所
    定駁回清算聲請之事由存在，則債務人聲請清算，應屬有據
    ，爰裁定如主文。
中    華    民    國    98    年    3    月    10    日
              民事第二庭    法      官  李言孫
以上正本係照原本作成。
本裁定不得抗告。
本裁定已於98年3月10日下午3時公告。
中    華    民    國    98    年    3    月    10    日
                            書  記  官  施惠


司法院資訊處製作；財團法人民間司法改革基金會備份。
